【裁判字號】    98,裁,2977
【裁判日期】    981210
【裁判案由】    商標異議
【裁判全文】
最  高  行  政  法  院  裁  定
                                      98年度裁字第2977號
上  訴  人  聲動財經股份有限公司
代  表  人  甲○○
訴訟代理人  江燕偉  律師
被 上訴 人  經濟部智慧財產局
代  表  人  乙○○
參  加  人  日盛證券股份有限公司
代  表  人  丙○○
                          送達代收人  林矜婷
                          南京東路2段111號14樓
上列當事人間商標異議事件，上訴人對於中華民國98年8月27日
智慧財產法院98年度行商訴字第61號判決，提起上訴，本院裁定
如下：
    主  文
上訴駁回。
上訴審訴訟費用由上訴人負擔。
    理  由
一、按依據智慧財產案件審理法第32條規定提起上訴者，除有特
    別規定外，應適用行政訴訟法關於上訴審程序相關規定。對
    於智慧財產法院判決之上訴，非以其違背法令為理由，不得
    為之，行政訴訟法第242條定有明文。依同法第243條第1項
    規定，判決不適用法規或適用不當者，為違背法令；而判決
    有同條第2項所列各款情形之一者，為當然違背法令。是當
    事人對於智慧財產法院判決上訴，如依行政訴訟法第243條
    第1項規定，以智慧財產法院判決有不適用法規或適用不當
    為理由時，其上訴狀或理由書應有具體之指摘，並揭示該法
    規之條項或其內容；若係成文法以外之法則，應揭示該法則
    之旨趣；倘為司法院解釋或本院之判例，則應揭示該判解之
    字號或其內容。如以行政訴訟法第243條第2項所列各款情形
    為理由時，其上訴狀或理由書，應揭示合於該條項各款之事
    實。上訴狀或理由書如未依此項方法表明者，即難認為已對
    智慧財產法院判決之違背法令有具體之指摘，其上訴自難認
    為合法。
二、本件上訴人對於智慧財產法院判決上訴，主張：上訴人於原
    審一再強調上訴人之HTS商標（下稱系爭商標）並非使用在
    「網路交易系統」或參加人所稱「在家交易系統」，而係使
    用在行情報價時，利用文字轉語音技術，系統便會將預設文
    字以語音方式播出，提醒使用者去查詢自選股新聞，客觀上
    並無從聯想至家庭交易系統。原判決對上揭主張，並未於理
    由項下記載其論斷意見，自有判決不備理由之違誤。其次，
    「Home Trading System」所謂之網路交易系統，應屬商標
    法施行細則第13條所定商品及服務分類表第42類，與系爭商
    標為指定使用於第36類之服務內容並不相同，亦無任何關聯
    性，上訴人更在網頁上宣傳HTS為「Hyper-Text-Speech」，
    是系爭商標之使用顯無遭誤認為「Home Trading System」
    之虞。又在家交易系統（即Home Trading System）在韓國
    可認為係一通稱，然在臺灣並無此一通稱，被上訴人並未提
    出任何HTS在臺灣為「在家交易系統」之形狀、品質或其他
    說明之證據，自不應遽而撤銷系爭商標。然原判決認系爭商
    標會與「Home Trading System」產生聯想，顯有矛盾及誤
    認，且有違一般經驗法則，自屬當然違背法令等語，為其理
    由。惟原判決認系爭商標圖樣係由外文「HTS」所構成，且
    係指定使用於「由電腦資料庫或網際網路連線提供金融股票
    市場資訊、股票券期貨選擇權之經紀交易、股票期貨現貨外
    匯資訊提供、提供股票交易市場及證券金融資訊、提供股票
    資訊、證券投資顧問、股票交易行情」服務，系爭商標於民
    國94年11月24日申請註冊時，外文「HTS」對於上述服務之
    相關消費者而言，確已普遍性認知為「Home Trading Syste
    m」之縮寫，應為上述服務之說明性文字，有異議附件證據
    可證。次查，上訴人所舉註冊第0000000、0000000、000000
    0、996539、837844、808978號商標均係使用「HTS」之圖樣
    ，足證「HTS」並非「Home Trading System」之唯一解釋云
    云。然上訴人所舉上揭商標均與系爭商標所指定之服務內容
    不相同，亦無任何關聯性，即不得執為系爭商標有利之憑據
    ，業於理由中詳予論斷，上訴意旨雖以該判決違背法令為由
    ，惟核其上訴理由狀所載內容，或係就原審取捨證據、認定
    事實之職權行使，指摘其為不當，並就原審已論斷者，泛言
    未論斷，或就原審所為論斷，泛言其違背經驗法則，而非具
    體表明合於不適用法規、適用法規不當、或行政訴訟法第24
    3條第2項所列各款之情形，難認對該判決之如何違背法令已
    有具體之指摘。依首開規定及說明，應認其上訴為不合法。
三、據上論結，本件上訴為不合法。依智慧財產案件審理法第32
    條，行政訴訟法第249條第1項前段、第104條，民事訴訟法
    第95條、第78條，裁定如主文。
中    華    民    國    98    年    12    月    10    日
                    最高行政法院第二庭
                        審判長法官  鍾  耀  光
                              法官  侯  東  昇
                              法官  黃  秋  鴻
                              法官  黃  淑  玲
                              法官  鄭  小  康
以  上  正  本  證  明  與  原  本  無  異
中    華    民    國    98    年    12    月    10    日
                              書記官  王  史  民


司法院資訊處製作；財團法人民間司法改革基金會備份。
